es: Velocidad de secado: Secado rápido; Regular; Secado lento; Otros
el: Ταχύτητα στεγνώματος: Γρήγορου στεγνώματος; Κανονική; Αργού στεγνώματος; Άλλο
ru: Скорость высыхания: Быстросохнущий; Обычный; Медленносохнущий; Другой
fr: Vitesse de séchage: Séchage rapide; Normale; Séchage doux; Autre
sv: Torkhastighet: Snabbtorkande; Vanligt; Torkar långsamt; Övrigt
hr-HR: Brzina sušenja: Brzo sušenje; Uobičajeno; Sporo sušenje; Ostalo
vi: Tốc độ sấy: Khô nhanh; Loại thông thường; Lâu khô; Khác
zh-CN: 干燥速度: 速干; 普通; 慢干; 其他
en: Drying speed: Fast-drying; Regular; Slow-drying; Other
ko: 건조 속도: 고속 건조; 레귤러; 느린 건조; 기타
sk-SK: Rýchlosť sušenia: Rýchloschnúci; Bežný; Pomalé schnutie; Iné
tr: Kuruma hızı: Hızlı kurutma; Normal; Yavaş kurutma; Diğer
lt-LT: Džiūvimo greitis: Greitai džiūstantis; Įprastas; Lėtai džiūstantis; Kita
hu: Szárítási sebesség: Gyors szárítás; Normál; Lassú szárítás; Egyéb
pt-BR: Velocidade de secagem: Secagem rápida; Regular; Secagem demorada; Outro
th: ความเร็วในการแห้ง: การอบแห้งแบบเร็ว; แบบปกติ; การอบแห้งช้า; อื่นๆ
zh-TW: 乾燥速度: 快乾; 一般; 緩乾; 其他
ro-RO: Viteză de uscare: Uscare rapidă; Normală; Uscare lentă; Altele
sl-SI: Hitrost sušenja: Hitro sušenje; Običajna; Počasno sušenje; Drugo
it: Velocità di asciugatura: Asciugatura veloce; Regular; Asciugatura lenta; Altro
pt-PT: Velocidade de secagem: Secagem rápida; Tradicionais; Secagens lentas; Outro
de: Trocknungsgeschwindigkeit: Schnelltrocknend; Normal; Langsam trocknend; Sonstiges
cs: Rychlost schnutí: Velmi rychlé; Běžná; Pomaluschnoucí; Jiné
bg-BG: Скорост на сушене: Бързосъхнещ; Обикновена; Бавно сушене; Други
nl: Droogsnelheid: Sneldrogend; Normaal; Langzaam drogend; Andere
ja: 乾燥速度: 速乾; レギュラー; スロードライ; その他
pl: Szybkość suszenia: Szybkoschnący; Zwyczajne; Wolnoschnący; Inne
fi: Kuivumisnopeus: Nopeasti kuivuva; Tavallinen; Hitaasti kuivuva; Muu
nb: Tørkehastighet: Hurtigtørkende; Vanlig; Saktetørkende; Annet
da: Tørrehastighed: Hurtigttørrende; Almindelig; Langsomt tørrende; Andet